臺灣臺南地方法院民事判決　　　　　　　95年度訴字第1836號
原　　　告　甲○○
訴訟代理人　蔡瑜真律師
被　　　告　承泓科技有限公司
兼
法定代理人　乙○○
上列當事人間請求清償借款事件，經本院於民國96年3月9日言詞
辯論終結，判決如下：
    主  文
被告應連帶給付原告新台幣捌拾肆萬伍仟捌佰貳拾伍元，及自民
國九十六年三月九日起至清償日止，按年息百分之五計算之利息
。
被告承泓科技有限公司應另給付原告新台幣壹佰伍拾肆萬伍仟
伍佰伍拾肆元，及自民國九十六年三月九日起至清償日止，按年
息百分之五計算之利息。
訴訟費用新台幣捌仟陸佰陸拾陸元由被告連帶負擔，餘新台幣壹
萬陸仟零玖拾肆元由被告承泓科技有限公司負擔。
本判決第一項於原告以新台幣貳拾捌萬壹仟玖佰肆拾貳元供擔保
後，第二項於原告以新台幣伍拾壹萬伍仟柒佰捌拾肆元供擔保後
，得假執行。但如於執行標的物拍賣或變賣終結前，被告以新台
幣捌拾肆萬伍仟捌佰貳拾伍元，被告承泓科技有限公司另又以新
台幣壹佰伍拾肆萬伍仟伍佰伍拾肆元，均為原告供擔保後，得免
為假執行。
    事實及理由
一、原告起訴主張：被告承泓科技有限公司（下稱承泓公司）於
    民國93年4月28日向訴外人台灣中小企業銀行借款新台幣
    4,000,000元，並由被告乙○○及原告擔任連帶保證人，借
    據約定自93年5月29日起應按月於每月29日攤還本息，詎被
    告承泓公司竟未遵守借貸約定，自95年6月29日起未按約履
    納本息，導致原告遭債權銀行催收，並查封名下財產，影響
    債信至鉅，原告不得已代位被告清償所積欠之債務本金
    2,345,699元、利息24,279元、違約金1,643元，另被告乙○
    ○亦自94年12月29日起至95年6月29日止代位向債權人台灣
    中小企業銀行清償699,747元，同意被告乙○○以該清償金
    額之一半予以抵銷，爰依民法第749條規定提起本訴，並聲
    明：(一)被告應連帶給付原告845,825元，及自96年2月12日提
    出之起訴狀繕本送達翌日起至清償日止，按年息百分之五計
    算之利息。(二)被告承泓科技有限公司另應給付原告
    1,545,554元，及自96年2月12日提出之起訴狀繕本送達翌日
    起至清償日止，按年息百分之五計算之利息。(三)訴訟費用由
    被告負擔。(四)願供擔保聲請宣告假執行。
二、被告則以：對於原告主張清償之款項並不爭執，惟被告乙○
    ○也有代被告承泓公司清償699,747元，該清償金額應予抵
    銷等語，並聲明：原告之訴駁回，訴訟費用由原告負擔
    資為抗辯。
三、本件經依民事訴訟法第270條之1第1項第3款規定，整理並協
    議兩造不爭執事項為：
（一）被告承泓科技有限公司於93年4月28日向訴外人臺灣中小
      企業銀行借款0000000元，並由被告乙○○及原告擔任連
      帶保證人，借據約定自93年5月29日起應逐月於每月29日
      攤還本息，被告承泓科技有限公司未遵守借貸約定，自94
      年12月29日起未按約履納本息，導致原告遭債權銀行催收
      ，並查封名下財產，原告乃代位被告清償所積欠之債務本
      金2,345,699元，利息24,272元、違約金1,643元、訴訟程
      序費用19,765元（銀行支出之執行費用），共計
      2,391,379 元。
（二）被告乙○○已自94年12月29日起至95年6月29日止代位向
      債權人臺灣中小企業銀行清償699,747元，並於本案主張
      抵銷。
（三）上開事實，並有原告提出之借據、催收函、代償證明各一
      件，及被告提出之國內賄款申請書七紙為證，均堪信為真
      實。
四、按保證人向債權人為清償後，於其清償之限度內，承受債權
    人對於主債務人之債權。但不得有害於債權人之利益，民法
    第749條定有明文；次按連帶債務人相互間，除法律另有規
    定或契約另有訂定外，應平均分擔義務。但因債務人中之一
    人應單獨負責之事由所致之損害及支付之費用，由該債務人
    負擔；又連帶債務人中之一人，因清償、代物清償、提存、
    抵銷或混同，致他債務人同免責任者，得向他債務人請求償
    還各自分擔之部分，並自免責時起之利息，民法第280條、
    第281條第1項分別定有明文。經查本件原告因擔任被告承泓
    公司向訴外人台灣中小企業銀行借款之連帶保證人，已向債
    權人台灣中小企業銀行清償借款包含本金、利息、違約金及
    相關訴訟費用共計2,391,379元，於該清償限度內，即承受
    債權人台灣中小企業銀行對於主債務人即被告承泓公司之債
    權，其請求被告承泓公司給付該金額即2,391,379元，自屬
    有據。另被告乙○○亦同為系爭借款債務之連帶保證人，依
    前開規定，原告得於上開清償金額限度內，請求其平均分擔
    ，據此，原告原得請求被告乙○○清償其1,195,698.5元，
    惟被告乙○○既亦向債權人台灣中小企業銀行清償699,747
    元，就其中二分之一金額即349,873.5，亦得代位向原告請
    求，其於本案主張抵銷，自屬有據，經抵銷後餘845,825元
    ，原告因此請求被告乙○○於845,825元之範圍內，與被告
    承泓公司負連帶給付責任，亦於法相合。
五、從而，原告本於民法第749條之規定，請求被告連帶給付原
    告845,825元，被告承泓公司另給付原告1,545,554元，及均
    自96年2月12日提出之訴狀繕本送達翌日即96年3月9日起至
    清償日止，按年息百分之五計算之利息，為有理由，應予准
    許。
六、兩造陳明願供擔保請為宣告假執行或免為假執行，經核均與
    規定相符，爰分別酌定相當之擔保金額予以宣告。
七、末按法院為終局判決時，應依職權為訴訟費用之裁判；又訴
    訟費用，由敗訴之當事人負擔；共同訴訟人因連帶或不可分
    之債敗訴者，應連帶負擔訴訟費用，民事訴訟法第87第1項
    、第78條、第85條第2項分別定有明文。本件原告之訴為有
    理由，訴訟費用24,760元，其中百分之三十五即8,666元自
    應由被告連帶負擔，餘16,094元則由被告承泓公司負擔。
八、據上論結，本件原告之訴為有理由，依民事訴訟法第85 條
    第2項、第87條第1、第78條、第390條第2項、第392條第2項
    、第3項，判決如主文。
中　　華　　民　　國　　96　　年　　3 　　月　　23　　日
                  民事第二庭    法　官　李杭倫
以上正本係照原本作成
如對本判決上訴，須於判決送達後20日內向本院提出上訴狀
中　　華　　民　　國　　96　　年　　3 　　月　　23　　日
                                書記官　蔡曉
